Inventaris van het archief van de Staten van Holland, vóór 1572
Nationaal Archief, Den Haag
- Rekeninge en bijlagen tot de rekeningen, Deel 2
  - Rekeningen van de gemene landsomslagen op de schildtalen (1484-1572)., III
    - Rekeningen van de omslagen 1497-1572., B
      - Rekeningen van de ontvangers-particulier., 2
        - Amsterdam en Amstelland c.a.
          - Rekeningen van Symon Claeszoon., 1509-1523; 2026-2044; 19 katernen, 1 stuk
            - 16e Rekening van de termijnen 1520 (Kerstmis), 1521 (St. Jansmis)., 2041
              Afgehoord 1524 juni 3
            - 17e Rekening van de termijnen 1521 (Kerstmis), 1522 (St. Jansmis) en de omslagen 1521 september en 1522 augustus., 2042
              Afgehoord 1524 juni 5
            - 18e Rekening van de termijnen 1522 (Kerstmis), 1523 (St. Jansmis)., 2043
              Afgehoord 1525 juni 7
            - 19e Rekening van de termijnen 1523 (Kerstmis)., 2044
              Afgehoord 1525 maart 22
          - Bijlage tot de voornoemde 4e rekening., 2044A; 1 charter
          - Bijlagen tot de voornoemde 9e rekening., 2045; 3 stukken
          - Rekeningen van Jan Cort Jansz., 1524-1544; 2046-2059; 14 katernen
            - 1e Rekening van de termijnen 1524 (St. Jansmis, Kerstmis) en van de omslag 1524 januari 24., 2046
            - 2e Rekening van de termijnen 1525 (St. Jansmis, Kerstmis) en van de omslag 1525 mei 27., 2047
              Afgehoord 1526 januari 22
            - 3e Rekening van de omslag 1526 november., 2048
              Afgehoord 1530 augustus 16
            - 4e Rekening van de omslag 1529 juni., 2049
            - 5e Rekening van de omslag 1530 juli., 2050
              Afgehoord 1531 juli 5
            - 6e Rekening van de omslag 1531 december., 2051
              Afgehoord 1532 mei 7
            - 7e Rekening van de omslag 1533 oktober., 2052
              Afgehoord 1535 augustus 27
            - 8e Rekening van de omslag 1535 januari., 2053
              Afgehoord 1535 september 7
            - 9e Rekening van de omslag 1536 april., 2054
              Afgehoord 1536 oktober 30
            - 10e Rekening van de omslag 1536 augustus., 2055
              Afgehoord 1537 oktober 5
            - 11e Rekening van de omslag 1537 juni., 2056
              Afgehoord 1538 maart 22
            - 12e Rekening van de omslag 1540 februari., 2057
              Afgehoord 1540 april 7
            - 13e Rekening van de omslag 1543 mei., 2058
              Afgehoord 1543 oktober 8
            - 14e Rekening van de omslag 1544 juli., 2059
          - Bijlagen tot de voornoemde rekeningen., 1524 - 1544; 2060-2069; 20 stukken
            - Bijlagen tot de 5e rekening., 2060; 2 stukken
            - Bijlagen tot de 6e rekening., 2061; 2 stukken
            - Bijlagen tot de 7e rekening., 2062; 2 stukken
            - Bijlagen tot de 8e rekening., 2063; 2 stukken
            - Bijlagen tot de ge rekening., 2064; 2 stukken
            - Bijlagen tot de 10e rekening., 2065; 2 stukken
            - Bijlagen tot de 11e rekening., 2066; 2 stukken
            - Bijlagen tot de 12e rekening., 2067; 2 stukken
            - Bijlagen tot de 13e rekening., 2068; 2 stukken
            - Bijlagen tot de 14e rekening., 2069; 2 stukken
        - Gouda c.a.
          Rekeningen van de ontvangers-particulier van de omslagen over het kwartier van Gouda
          - Rekeningen van Jan Jansz., 1497-1511; 2070-2083; 15 katernen
            - 1e Rekening van de termijnen 1497 (Kerstmis), 1498 (St. Jansmis, Kerstmis)., 2070
              Afgehoord 1499 november 9
            - 2e Rekening van de termijn 1499 (St. Jansmis)., 2071
              Afgehoord 1510 augustus 27
            - 3e Rekening van de termijnen 1499 (Kerstmis), 1500 (St. Jansmis)., 2072
              Afgehoord 1501 maart 22
            - 4e Rekening van de termijnen 1500 (Kerstmis), 1501 (St. Jansmis)., 2073
              Afgehoord 1503 augustus 10
            - 5e Rekening van de termijnen 1501 (Kerstmis), 1502 (St. Jansmis)., 2074
              Afgehoord 1506 maart 6
            - 6e Rekening van de termijnen 1502 (Kerstmis), 1503 (St. Jansmis)., 2075
              Afgehoord 1508 maart 6
            - 7e Rekening van de termijnen 1503 (Kerstmis), 1504 (St. Jansmis)., 2076
            - 8e Rekening van de termijnen 1504 (Kerstmis), 1505 (St. Jansmis) en van de omslagen 1505 (februari, april)., 2077
              Afgehoord 1509 maart 6
            - 9e Rekening van de termijnen 1505 (Kerstmis), 1506 (St. Jansmis)., 2078
              Afgehoord 1509 maart 8
              Deze en de volgende rekeningen werden gehouden door Christoffel Gaergoet Florisz. als substituut van Jan Jansz
            - 10e Rekening van de termijnen 1506 (Kerstmis), 1507 (St. Jansmis)., 2079
              Afgehoord 1509 mei 7
            - 11e Rekening van de termijnen 1507 (Kerstmis), 1508 (St. Jansmis)., 2080
            - 12e Rekening van de omslagen 1508 (mei, juni, juli)., 2081
            - 13e Rekening van de termijnen 1508 (Kerstmis), 1509 (St. Jansmis)., 2082
              Afgehoord 1513 juli 21
            - 14e Rekening van de termijnen 1509 (Kerstmis), 1510 (St. Jansmis)., 2083
              Afgehoord 1513 juli 22
            - 15e Rekening van de termijnen 1510 (Kerstmis), 1511 (St. Jansmis)., 2083
              Voorheen bekend onder inv. nr. 2084
              Deze rekening is vastgehecht in de voorgaande rekening
          - Bijlagen tot de voornoemde rekeningen., 1497 - 1511; 2084A-2089; 14 stukken
            - Bijlage tot de 8e rekening., 2084A
            - Bijlage tot de 9e rekening., 2084B
            - Bijlagen tot de 11e rekening., 2085; 3 stukken
            - Bijlagen tot de 12e rekening., 2086; 2 stukken
            - Bijlagen tot de 13e rekening., 2087; 6 stukken
            - Vervallen., 2088
            - Bijlage tot de 15e rekening., 2089
          - Rekeningen van Jacob Mouwerijnsz., 1511-1513; 2090-2091; 2 katernen
            - 1e Rekening van de termijnen 1511 (Kerstmis), 1512 (St. Jansmis)., 2090
              Afgehoord 1519 maart 22
            - 2e Rekening van de termijnen 1512 (Kerstmis), 1513 (St. Jansmis)., 2091
          - Rekeningen van Geryt Geerlofsz., 1513-1526; 2092-2104; 13 katernen
            - 1e Rekening van de termijnen 1513 (Kerstmis), 1514 (St. Jansmis)., 2092
              Afgehoord 1519 maart 24
            - 2e Rekening van de termijnen 1514 (Kerstmis), 1515 (St. Jansmis)., 2093
            - 3e Rekening van de termijnen 1515 (Kerstmis), 1516 (St. Jansmis)., 2094
            - 4e Rekening van de termijnen 1516 (Kerstmis), 1517 (St. Jansmis)., 2095
              Afgehoord 1519 december 13
            - 5e Rekening van de termijnen 1517 (Kerstmis), 1518 (St. Jansmis)., 2096
              Afgehoord 1519 december 14
            - 6e Rekening van de termijnen 1518 (Kerstmis), 1519 (St. Jansmis)., 2097
              Afgehoord 1520 juni 20
            - 7e Rekening van de termijnen 1519 (Kerstmis), 1520 (St. Jansmis)., 2098
            - 8e Rekening van de termijnen 1520 (Kerstmis), 1521 (St. Jansmis)., 2099
              Afgehoord 1524 juni 14
            - 9e Rekening van de termijnen 1521 (Kerstmis), 1522 (St. Jansmis) en van de omslag 1522 augustus., 2100
              Afgehoord 1524 december 15
              Voor de omslag 1521 september vgl. Inv.no. 2104
            - 10e Rekening van de termijnen 1522 (Kerstmis), 1523 (St. Jansmis) en van de omslag 1524 januari., 2101
            - 11e Rekening van de termijnen 1523 (Kerstmis), 1524 (St. Jansmis)., 2102
              Afgehoord 1525 december 5
            - 12e Rekening van de termijnen 1524 (Kerstmis), 1525 (St. Jansmis) en de omslag 1525 mei 27., 2103
              Afgehoord 1526 november 8
            - 13e Rekening van de termijn 1525 (Kerstmis) en de omslagen 1526 november en 1521 september., 2104
              Afgehoord 1530 juni 9
          - Bijlagen tot de voornoemde rekeningen., 1513 - 1526; 2105-2106; 3 stukken
            - Bijlage tot de 12e rekening., 2105; 2 stukken
            - Bijlage tot de 13e rekening., 2106
          - Rekeningen van Dirck Cornelisz., 1529-1544; 2107-2117; 10 delen, 1 band
            - 1e Rekening van de omslag 1529 juni., 2107; 1 band
            - 2e rekening van de omslag 1530 juni., 2108
              Afgehoord 1532 oktober 22
            - 3e Rekening van de omslag 1531 december., 2109
              Afgehoord 1533 september 10
            - 4e Rekening van de omslag 1533 oktober., 2110
              Afgehoord 1536 augustus 22
            - 5e rekening van de omslag 1535 januari., 2111
              Afgehoord 1536 november 13
            - 6e Rekening van de omslag 1536 april., 2112
            - 7e Rekening van de omslag 1536 augustus., 2113
              Afgehoord 1538 maart 18
            - 8e Rekening van de omslag 1537 juni., 2114
            - 9e Rekening van de omslag 1540 februari., 2115
              Afgehoord 1542 maart 28
            - 10e Rekening van de omslag 1543 mei., 2116
              Afgehoord 1544 januari 3
            - 11e rekening van de omslag 1544 juli., 2117
              Afgehoord 1545 november 18
          - Bijlagen tot de voornoemde rekeningen., 1529 - 1544; 2118-2128; 21 stukken
            - Bijlage tot de 1e rekening., 2118
            - Bijlagen tot de 2e rekening., 2119; 2 stukken
            - Bijlagen tot de 3e rekening., 2120; 2 stukken
            - Bijlagen tot de 4e rekening., 2121; 2 stukken
            - Bijlagen tot de 5e rekening., 2122; 2 stukken
            - Bijlagen tot de 6e rekening., 2123; 2 stukken
            - Bijlagen tot de 7e rekening., 2124; 2 stukken
            - Bijlagen tot de 8e rekening., 2125; 2 stukken
            - Bijlagen tot de 9e rekening., 2126; 2 stukken
            - Bijlagen tot de 10e rekening., 2127; 2 stukken
            - Bijlagen tot de 11e rekening., 2128; 2 stukken
        - West-Friesland.
          Rekeningen van de ontvangers-particulier van de omslagen over het kwartier West-Friesland
          In de eerste rekeningen (1497-1501) zijn tevens de omslagen over het kwartier Haarlem en Kennemerland verantwoord
          - Rekeningen van Claes Corff Dircksz., 1497-1504; 2129-2135; 7 delen
            Claes Corff was ontvanger-particulier van het kwartier Haarlem en Kennemerland. maar voerde tevens namens Jan Gerytsz., ontvanger-particulier over het kwartier West-Friesland, de administratie over dit kwartier. Sinds 1501 (Kerstmistermijn) voerde hij alleen deze laatste administratie namens Jan Gerytsz. en was hij als ontvanger over het kwartier Haarlem vervangen. Daar de rekeningen in de hiernavolgende serie doorloopend genummerd waren, hebben wij de rekeningen van Corff hier bij elkander gehouden
            - 1e Rekening van de termijnen 1497 (Kerstmis), 1498 (St. Jansmis, Kerstmis), 1499 (St. Jansmis). Met voorin bijlagen., 2129
              Afgehoord 1501 juni 17
            - 2e Rekening van de termijnen 1499 (Kerstmis), 1500 (St. Jansmis)., 2130
            - 3e Rekening van de termijnen 1500 (Kerstmis), 1501 (St. Jansmis)., 2131
              Afgehoord 1504 januari 29
            - 4e Rekening van de termijnen 1501 (Kerstmis), 1502 (St. Jansmis)., 2132
            - 5e Rekening van de termijnen 1502 (Kerstmis), 1503 (St. Jansmis)., 2133
            - 6e Rekening van de termijnen 1503 (Kerstmis), 1504 (St. Jansmis)., 2134
              Afgehoord 1505 december 31
            - 7e Rekening van de termijnen 1504 (Kerstmis), 1505 (St. Jansmis) en de omslagen 1505 (februari, april)., 2135
          - Rekeningen van Augustijn van Teylingen., 1505-1531; 2136-2160; 23 katernen, 1 deel, 1 band
            - 1e Rekening van de termijnen 1505 (Kerstmis), 1506 (St. Jansmis)., 2136
              Afgehoord 1508 maart 23
            - 2e Rekening van de termijnen 1506 (Kerstmis), 1507 (St. Jansmis)., 2137
              Afgehoord 1508 maart 27
            - 3e Rekening van de termijnen 1507 (Kerstmis), 1508 (St. Jansmis)., 2138
              Afgehoord 1509 november 30
            - 4e Rekening van de termijnen 1508 (mei, juni, juli)., 2139
            - 5e Rekening van de termijnen 1508 (Kerstmis), 1509 (St. Jansmis)., 2140
              Afgehoord 1512 januari 8
            - 6e Rekening van de termijnen 1509 (Kerstmis), 1510 (St. Jansmis)., 2141
            - 7e Rekening van de termijnen 1510 (Kerstmis), 1511 (St. Jansmis)., 2142
              Afgehoord 1514 mei 20
            - 8e Rekening van de termijnen 1511 (Kerstmis), 1512 (St. Jansmis)., 2143
            - 9e Rekening van de termijnen 1512 (Kerstmis), 1513 (St. Jansmis)., 2144
              Afgehoord 1520 mei 22
            - 10e Rekening van de termijnen 1513 (Kerstmis), 1514 (St. Jansmis)., 2145
              Afgehoord 1515 juli 31
            - 11e Rekening van de termijnen 1514 (Kerstmis), 1515 (St. Jansmis). Met voorin een bijlage., 2146; 1. deel
            - 12e Rekening van de termijnen 1515 (Kerstmis), 1516 (St. Jansmis)., 2147
            - 13e Rekening van de termijnen 1516 (Kerstmis), 1517 (St. Jansmis)., 2148
              Afgehoord 1519 december 7
            - 14e Rekening van de termijnen 1517 (Kerstmis), 1518 (St. Jansmis)., 2149
            - 15e Rekening van de termijnen 1518 (Kerstmis), 1519 (St. Jansmis)., 2150
            - 16e Rekening van de termijnen 1519 (Kerstmis), 1520 (St. Jansmis)., 2151
              Afgehoord 1522 april 24
            - 17e Rekening van de termijnen 1520 (Kerstmis), 1521 (St. Jansmis)., 2152
              Afgehoord 1522 november 6
            - 18e Rekening van de termijnen 1521 (Kerstmis), 1522 (St. Jansmis) en de omslag 1521 september., 2153
              Afgehoord 1523 december 12
            - 19e Rekening van de termijnen 1522 (Kerstmis), 1523 (St. Jansmis) en de omslagen 1522 augustus, 1524 januari., 2154
            - 20e Rekening van de termijnen 1523 (Kerstmis), 1524 (St. Jansmis)., 2155
              Afgehoord 1525 mei 9
            - 21e Rekening van de termijnen 1524 (Kerstmis), 1525 (St. Jansmis) en de omslag 1525 mei., 2156
              Afgehoord 1526 maart 15
            - 22e Rekening van de omslag 1526 november., 2157; 1 band
              Afgehoord 1527 september 5
            - 23e Rekening van de omslag 1529 juni., 2158
              Afgehoord 1529 november 19
            - 24e Rekening van de omslag 1530 juli., 2159
              Afgehoord 1530 november 2
            - 25e Rekening van de omslag 1531 december., 2160
              Afgehoord 1533 april 23
          - Bijlagen tot de voornoemde rekeningen., 1505 - 1531; 2161-2168; 13 stukken, 1 katern, 1 charter
            - Bijlage tot de 9e rekening., 2161
            - Bijlage tot de 10e rekening., 2162
            - Bijlagen tot de 15e rekening., 2163; 1 charter, 1 stuk
            - Bijlagen tot de 21e rekening., 2164; 3 stukken
            - Bijlagen tot de 22e rekening., 2165; 2 stukken
            - Bijlagen tot de 23e rekening., 2166; 1 katern, 1 stuk
            - Bijlagen tot de 24e rekening., 2167; 2 stukken
            - Bijlagen tot de 25e rekening., 2168; 2 stukken
          - Rekeningen van Dirck van Teylingen., 1533-1544; 2169-2176; 8 katernen
            - 1e Rekening van de omslag 1533 oktober. Met vóórin een bijlage., 2169
              Afgehoord 1534 mei 6
            - 2e Rekening van de omslag 1535 januari., 2170
              Afgehoord 1535 augustus 30
            - 3e Rekening van de omslag 1536 april., 2171
              Afgehoord 1536 juli 29
            - 4e Rekening van de omslag 1536 augustus., 2172
              Afgehoord 1536 december 1
            - 5e Rekening van de omslag 1537 juni., 2173
              Afgehoord 1538 april 4
            - 6e Rekening van de omslag 1540 februari., 2174
              Afgehoord 1540 augustus 6
            - 7e Rekening van de omslag 1543 mei., 2175
              Afgehoord 1543 juli 14
            - 8e Rekening van de omslag 1544 mei., 2176
              Afgehoord 1544 september 23
          - Bijlagen tot de voornoemde rekeningen., 1533 - 1544; 2177-2184; 16 stukken
            - Bijlagen tot de 1e rekening., 2177; 2 stukken
            - Bijlagen tot de 2e rekening., 2178; 2 stukken
            - Bijlagen tot de 3e rekening., 2179; 2 stukken
            - Bijlagen tot de 4e rekening., 2180; 2 stukken
            - Bijlagen tot de 5e rekening., 2181; 2 stukken
            - Bijlagen tot de 6e rekening., 2182; 2 stukken
            - Bijlagen tot de 7e rekening., 2183; 2 stukken
            - Bijlagen tot de 8e rekening., 2184; 2 stukken
  - Rekeningen van de omslagen op de schildtalen van bijzonderen aard, 1511-1513, IV
    Tijdens de Gelderse oorlogen van 1511-1514 werd besloten tot het heffen van enige omslagen ten behoeve van de landsheer. Zij werden gedeeltelijk gelieven door de ontvangers-particulier van de gewone omslagen en afgedragen aan de ontvanger van de grafelijke beden, gedeeltelijk geheven door deze laatste zelf
    Een bijzondere omslag, die alleen in Amstelland en in het kwartier benoorden het IJ geheven is, was de omslag van 1511, diendende tot beveiliging van de Zuiderzeekust tegen een aanval der Geldersen en uitrusting van oorlogsschepen
    Voor verdere omslagen zie sub V
    - Omslag 1511 (Kerstmis).
      Deze omslag werd ontvangen door de ontvangers-particulier der verschillende kwartieren en afgedragen aan de ontvanger-generaal der beden; beiden legden rekenschap af aan speciale commissarissen, daartoe gezonden door de regering
      De volgende rekeningen van de ontvangers-particulier zijn tot een pak verenigd; die van Kennemerland en Amstelland, blijkens het schutblad hierin ook opgenomen geweest, ontbreken thans. Op het schutblad staat "voor 't lant"; zij zijn aldus waarschijnlijk in het archief van de Staten terecht gekomen
      - Rekening van Gillis Hugenz., ontvanger-particulier van het kwartier Delfland., z.j.; 2185; 1 katern
        Afgehoord 1512 augustus 13
      - Rekening van Ambrosius Colen, ontvanger-particulier van het kwartier Rijnland., z.j.; 2185; 1 katern
        Voorheen bekend onder inv. nr. 2186
      - Rekening van Symon Claesz., ontvanger-particulier van het kwartier Amstelland., z.j.; 2185; 1 katern
        Afgehoord 1512 augustus 14
        De rekening is niet afgetekend
        Voorheen bekend onder inv. nr. 2187
      - Rekening van Mr. Jacob Mourenszoen, ontvanger van het kwartier Gouda c.a., z.j.; 2185; 1 katern
        Afgehoord 1512 augustus 31
        Voorheen bekend onder inv. nr. 2188
      - Bijlagen tot de voornoemde rekeningen., z.j.; 2189-2190; 2 stukken
        - Bijlage tot de rekening van G. Hugensz. over Delfland., 2189
        - Bijlagen tot de rekening van J. Mourensz. over Gouda., 2190
    - Omslag 1512 (oktober).
      Deze omslag ter bescherming van de frontieren en de Zuiderzee werd geheven door de ontvangers-particulier der kwartieren met uitzondering van Amstelland, waar de omslag door de ontvanger-generaal van de beden zelf geheven werd; de rekeningen van de ontvangersparticulier ontbreken thans
      - (6e) Rekening van Willem Goudt, raad en ontvanger-generaal van de beden over Holland, van de omslag van 1512 (oktober 22)., 2191; 1 deel
        Afgehoord 1513 juni 7
        Deze rekening werd afgehoord door commissarissen van de koning "in presentie van de gedeputeerden van de Staten van Hollant", en was bestemd voor de Staten ("om 't lant"). De nummering sluit aan bij de rekeningen van de beden
      - Bijlagen tot de voornoemde (6e) rekening van W. Goudt., z.j.; 2191; 1 katern, 1 stuk
        Het stuk is vastgehecht in de rekening
        Voorheen bekend onder inv. nr. 2192
    - Omslag 1513 (februari).
      Deze omslag werd door de ontvanger-generaal van de beden onmiddellijk in de steden en dorpen van de verschillende kwartieren geheven
      - (7e) Rekening van Willem Goudt, raad en ontvanger-generaal van de beden over Holland, van de omslag van 1513 (februari 27)., 2193; 1 deel
        Afgehoord 1514 juli 17
        De 7e en 8e rekening werden afgehoord door commissarissen van de Koning "dairover geroupen de advocaaet van den lande"
      - Bijlage tot de voornoemde (7e) rekening van Willem Goudt., z.j.; 2194; 1 stuk
    - Omslag 1513 (mei).
      Deze omslag werd geheven als die van februari 1513
      - (8e) Rekening van Willem Goudt, raad en ontvanger-generaal van de heden over Holland, van de omslag van 1513 (mei)., 2195; 1 deel
        Afgehoord 1514 augustus 26
        Zie noot Inv.no. 2193
      - Bijlagen tot de voornoemde (8e) rekening van Willem Goudt., 2196; 2 stukken
    - Omslag 1513 (augustus).
      Deze omslag werd in de verschillende kwartieren geheven door de ontvangers-particulier, die de gelden afdroegen aan de ontvanger-generaal
      - (9e) Rekening van Willem Goudt, raad en ontvanger-generaal van de beden over Holland, van de omslag van 1513 (augustus 28)., 2197; 1 katern
      - Rekeningen van de ontvangers-particulier van de omslag van 1513 (augustus 28)., 2198-2204; 7 katernen
        Deze rekeningen zijn tot één band verenigd
        - Rekening van Jacob Oem Jacopsz., ontvanger-particulier van het kwartier Dordrecht en Zuid-Holland., 2198
          Afgehoord 1514 juli 27
        - Rekening van Frederik Jacops. Deyman, ontvanger-particulier van het kwartier Haarlem en Kennemerland., 2199
        - Rekening van Gillis Hugenz., ontvanger-particulier van het kwartier Delft en Delfland., 2200
          Afgehoord 1514 mei 17
        - Rekening van Ambrosius Colen, ontvanger-particulier van het kwartier Leiden en Rijnland., 2201
          Afgehoord 1514 mei 16
        - Rekening van Simon Claesz., ontvanger-particulier van het kwartier Amsterdam en Amstelland., 2202
          Afgehoord 1514 juni 17
        - Rekening van mr. Jacob Mourensz., ontvanger-particulier van het kwartier Gouda c.a., 2203
        - Rekening van Augustijn van Teylingen, ontvanger-particulier van het kwartier West-Friesland., 2204
          Afgehoord 1514 mei 19
      - Bijlage tot de voornoemde rekening van mr. Jacob Mourensz. van het kwartier Gouda., z.j.; 2205; 1 charter
        Ontbreekt sinds 1980
    - Omslag in Amstelland en benoorden Y 1511 (juli).
      - Rekening van Barent Jansz. Vynne van de omslag over Kennemerland, West-Friesland, Amstelland Waterland en Zeevang., 1511 juli; 2206; 1 katern
      - Bijlagen tot de voornoemde rekening van B.J. Vinne., z.j.; 2207; 2 stukken
  - Rekeningen van de imposten, morgengelden, tiende penning op de landpachten en omslagen op de schildtalen, 1544-1547, V
    Ter voorziening in de grote extraordinaris beden en aflossingen der leningen hierover aangegaan verkregen de Staten 15 en 16 april 1544 octrooien tot het heffen:
    1) van een 10en penning op het inkomen van de landerijen (van de "morgentalen") - 2/3 ten laste van de eigenaar, 1/3 van de gebruiker en dit om op te brengen de helft van 150.000 ponden, geconstateerd op 9 april
    2) van een impost op de wijnen en bieren in de steden en een morgengeld ten laste der gebruiker op het platteland, en dit om op te brengen een deel van de bede van 12 oktober 1543 en af te lossen de rentenschuld van 199.940 gulden, aangegaan voor de beden van 12 oktober, 12 augustus en 18 oktober 1543
    De impost op wijnen, beesten, zout, lakens en pelterijen, waarvoor de Staten 5 januari 1544 octrooi hadden verkregen teneinde de helft van de bede over 120.000 gulden van 18 oktober hiermede op te brengen, verviel hiermede. In de rekeningen van de imposted van deze afdeling zijn de heffingen van 24 maart - 12 april uit dien hoofde verantwoord; na 12 april werden alleen de bier- en wijnaccijnsen geheven
    De imposten en morgengelden werden gedurende drie jaren geheven. De 14en maart 1547 besloten de Staten de toen nog resterende schuld van 40.000 gulden af te lossen uit:
    1) een morgengeld (omslag op de morgentalen) ad 20.000 gulden
    2) een omslag op de schildtalen ad 20.000 gulden